臺灣高等法院高雄分院民事判決　九十年度上更(二)字第一○號
　　　上　訴　人　呂發起營造有限公司
　　　法定代理人　丁○○
　　　被上 訴 人　甲○○
　　　被上 訴 人　丙○○
　　　被上 訴 人　乙○○
右當事人間請求給付工程款事件，上訴人對於中華民國八十四年十一月二十五日臺灣
高雄地方法院八十四年度訴字第一五八九號第一審判決提起上訴，經最高法院第二次
發回更審，本院判決如左：
      主      文
上訴駁回。
第二審訴訟費用（除確定部分外）及發回前第三審訴訟費用由上訴人負擔。
      事實及理由
一、被上訴人主張：被上訴人甲○○向上訴人承攬台灣省交通處公路局（下稱公路局
    ）一八二線段挖掘土方工程，每立方米以新台幣（下同）六十元計算，業已完工
    ，上訴人自民國八十三年十月起未給付工程款，共積欠七十六萬六千一百元（詳
    如附表一）；被上訴人丙○○受僱於上訴人，工作範圍為台三線旗山段工程，工
    資則按使用之怪手機型而定，上訴人自八十三年九月起拒付工資，共積欠二十九
    萬六千二百五十元（詳如附表二）；被上訴人乙○○受僱於上訴人，負責上訴人
    所承包公路局中埔段路面拓寬工程之雜工工作，每日報酬為一千六百元，該工作
    已完成，上訴人積欠其八十三年七月至十二月之工資，共二十二萬二千四百元，
    又被上訴人乙○○並受上訴人委任代上訴人僱工支出三萬四千五百元及支出雜費
    七萬六千七百八十九元，上訴人亦未給付，合計共欠三十三萬三千六百八十九元
    （詳如附表三）；爰請求命上訴人給付被上訴人甲○○九十一萬七千八百五十元
    、給付被上訴人丙○○二十九萬六千元、給付被上訴人乙○○三十三萬三千六百
    八十九元，及加給法定遲延利息之判決。原審判命上訴人給付被上訴人甲○○七
    十六萬六千一百元、給付被上訴人丙○○二十九萬六千元、給付被上訴人乙○○
    三十三萬三千六百八十九元，及各自起訴狀繕本送達之翌日起算之法定遲延利息
    。上訴人提起上訴，其答辯聲明均以：上訴駁回。（被上訴人甲○○另請求給付
    代僱怪手、鐵牛車等費用十五萬一千七百五十元及其利息部分，經本院前審維持
    第一審所為被上訴人甲○○敗訴之判決，駁回其上訴確定）。
二、上訴人則以：其與被上訴人間並無承攬、僱傭、或委任契約存在，故彼等對上訴
    人並無請求權；又訴外人蔡萬川係轉包上訴人向公路局所承攬工程之下包，並非
    上訴人僱用之工務經理，被上訴人自不得以彼等對蔡萬川之債權向上訴人請求；
    又蔡萬川縱係上訴人之工務經理，亦無權以上訴人名義分包承攬工程、招僱工人
    、委任代僱工人，其竟以係上訴人名義所訂之分包承攬工程、招僱工人、委任代
    僱工人之契約，對上訴人不生效力；且被上訴人並不能證明其債權；再者，上訴
    人並無由自己之行為表示以代理權授與蔡萬川，不負表見代理之責任等語，資為
    抗辯。原審為上開判決後，上訴人提起上訴，其上訴聲明：(一)原判決不利於上訴
    人部分廢棄。(二)右廢棄部分，被上訴人在第一審之訴及其假執行之聲請均駁回。
    (三)被上訴人乙○○應返還上訴人因假執行所強制給付之三十四萬一千六百四十一
    元，被上訴人甲○○應返還上訴人因假執行所強制給付之七十七零八百十五元，
    被上訴人丙○○應返還上訴人因假執行所強制給付之二十九萬三千七百八十四元
    ，及均自九十年五月十六日起至返還日止，按年息百分之五計算之利息。
三、被上訴人主張渠等承攬、受僱、或受任於上訴人，上訴人積欠渠等工資、工程款
    及費用等情，均為上訴人所否認，並以前揭情詞置辯。經查：
（一）被上訴人甲○○主張其向上訴人承攬公路局一八二線段挖掘土方工程，每立方
      米以六十元計算，此部分上訴人共積欠七十六萬六千一百元等情，業經其提出
      計算表、估價單（原審卷第二０頁至第四四頁）、所得稅資料二紙（本院上字
      卷第四二頁、第四三頁）為證，上開估價單業經證人鄭明輝、或被上訴人乙○
      ○簽認，而所得稅資料扣繳單位係上訴人，而非證人蔡萬川，且上訴人亦提出
      給付被上訴人甲○○之工資清單在卷可參（本院上字卷第一一０頁至一二八頁
      ）。且證人蔡萬川亦證稱：上訴人甲○○承包一八二路段之土方工程，價金按
      每立方米六十元計算，而一八二工程已完工驗收等語，另證人鄭明輝則證稱：
      上訴人甲○○土方部分之工程是整個承包，其確有在估價單上簽名，至估價單
      中有註明怪手等者，則為點工等語（原審卷第八一頁至第八二頁），至上訴人
      雖否認蔡萬川為其所聘僱，並否認鄭明輝為其公司人員云云，惟證人即公路局
      之監工人員陳人貴到庭證述：證人鄭明輝為上訴人調來支援一八二線工程之第
      一、二階段之人員，證人蔡萬川為上訴人工務經理，為上訴人派駐一八二線工
      地之負責人，曾以上訴人工務經理身分拜訪伊，伊欲與之聯繫，亦以上訴人之
      駐所地電話為之（原審卷第七九頁、第八一頁、本院上字卷第二一０頁、第二
      一一頁），證人即工務局監工簡明福亦證稱：伊認識鄭明輝，呂發起公司有時
      會要他與伊聯絡等語（原審卷第八一頁）。參之本院前審向臺灣省交通處公路
      局第三區工程處調取之開工報告，蔡萬川係上訴人呈報之現場負責人之一（本
      院上字卷第一六一頁、第一六二頁），足見證人鄭明輝、蔡萬川均確為上訴人
      聘僱之人員，其等所為證詞應堪採取，上訴人空言否認，顯不足採。證人蔡萬
      川又證稱：董事長出國前有授權我僱工等語（本院上字卷第二二０頁），不論
      蔡萬川之職務名稱為工務經理或工地現場負責人，其既係上訴人派駐工地之現
      場負責人，凡有關上訴人承攬工程中所為之行為，自應為上訴人之代表人，且
      工程進度、品管及工人之管理、指揮自為其在現場負責之主要目的，因之，為
      工程需要而分包承攬工程、僱用工人、或另請人為其代行處理部分事務，依經
      驗法則，亦屬常情，故上訴人徒以證人蔡萬川無論是否為工務經理，依民法第
      一百七十條規定，均無權以上訴人公司名義分包承攬工程、招僱工人、委任代
      僱工人，其竟以係上訴人公司工務經理之身分，以上訴人公司名義所訂之分包
      承攬工程、招僱工人、委任代僱工人之契約，對上訴人不生效力之辯解非可採
      取。是被上訴人甲○○請求之金額中部分為其承包土方者，與上訴人之關係自
      屬承攬，而其工程又已完工，故被上訴人甲○○本於承攬關係請求上訴人給付
      此部分之金額七十六萬六千一百元，即為可採。
（二）次查，被上訴人丙○○主張其經營泉輝企業行，旗下有工人，受僱於上訴人，
      工作範圍為台三線旗山段工程，工資則按使用之怪手機型而定，工作不見得由
      其本人親自做，有時由其指揮工人前往施工，其以泉輝企業行之名義領款，合
      計上訴人共積欠工程款二十九萬六千二百五十元，爰請求給付其中之二十九萬
      六千元等情，亦經其提出工資計算表為證（原審卷第四五頁至第四八頁），且
      上訴人亦提出給付被上訴人丙○○之請款單可查（本院上字卷第一二九頁），
      並與證人蔡萬川證稱：丙○○是自己提供怪手為上訴人呂發起公司在旗山段及
      土庫段之工程工作等語相符（原審卷第六七頁），且被上訴人乙○○亦陳稱：
      被上訴人丙○○工作之範圍是由呂發起公司在工地之監工指示其工作之範圍及
      如何工作，而需工作時亦由上訴人人員聯絡其前來工作等語，則被上訴人丙○
      ○為上訴人僱用施工之事實，亦堪予認定屬實。再查，被上訴人丙○○雖經營
      泉輝企業行，為該企業行之負責人，旗下並有工人，然並非因此即不得受僱於
      人，依被上訴人乙○○之陳述及證人蔡萬川之證言，被上訴人丙○○係以企業
      行名義受僱，惟其是依上訴人之人員之指示決定工作之範圍及是否工作，且按
      日計酬，做多少算多少，並非必須完成某一特定工程，其性質與承攬係承攬人
      依約完成一定之工作，致其工作方式與方法不受拘束，且係以特定工作計酬不
      同，至被上訴人丙○○有時指揮工人前往工作，僅能認定係其使用人，尚不能
      因此即認定為承攬，是被上訴人丙○○主張其與上訴人間為屬僱傭關係，應屬
      有理，則其請求上訴人給付積欠之工資，亦為法之所許。
（三）復查，被上訴人乙○○主張之事實，已據其提出估價單八份（原審卷第七頁至
      十四頁）、存證信函（原審卷第四九頁）、雜支明細表（原審卷第一０六至一
      ０九頁）、扣繳憑單（原審卷第九三頁）及上訴人呂發起公司郵寄予被上訴人
      乙○○之空白認購證暨信封（原審卷第一三二頁、第一三三頁）為證。而就上
      開上訴人開立之扣繳憑單載明「」（薪資），且上訴人亦提出給付被上訴人
      乙○○之工資清單足按（本院上字卷第一０九頁）。又證人蔡萬川亦於原審證
      稱：其（指蔡萬川）原為呂發起公司之工務經理，乙○○為其找來之雜工領班
      ，每日工資一千六百元，按日計酬，有做才有錢，乙○○之領款方式則是由其
      書寫估價單後送由呂發起公司審核等語相符（原審卷第六七頁），另證人鄭明
      輝於原審證述：其原為呂發起公司之臨時管理員，其知乙○○是負責管理雜工
      ，並幫呂發起公司代購材料等物品，乙○○是依蔡萬川之授意行事等語（原審
      卷第八０頁）。另被上訴人乙○○有在工地工作等情，亦據證人陳人貴即公路
      局之監工人員到庭證述無訛（原審卷第七九、八一頁、本院上字卷第二一０、
      二一一頁），是被上訴人乙○○主張其受僱於上訴人，為其工作及代為僱工並
      支出費用之事實，應堪採信，從而其依僱傭與委任關係訴請上訴人給付工資及
      代墊費用，依法並非無據，應予准許。雖證人蔡萬川於本院前審證稱被上訴人
      乙○○之工資係按日以一千五百元計算與其於原審所述及被上訴人乙○○主張
      之金額不符，另被上訴人乙○○於本院復稱其八十三年七、八月係領取四、五
      月份工資等語，與其等前所證述被上訴人乙○○之工資為每日一千六百元，及
      八十三年七、八月係領取五、六月份之薪資不符，惟因僱傭發生時間為八十三
      年間，事隔已久，縱因時日經過而致陳述有異，亦難因此而認其證言不可信；
      是上訴人此部分之抗辯，亦無足取。
（四）上訴人辯稱，蔡萬川係轉包其向省公路局承攬工程之下包，非其僱請之工務經
      理，並提出工程契約書、結算書、請款單及本院八十四年度勞上字第七號民事
      判決、最高法院八十五年度臺上字第二三二二號民事判決等，及引用證人蔡萬
      川該案於原審之證詞為證（本院上字卷第六四至八九、第一七四至一七八頁、
      第二０一至二０三頁），惟蔡萬川僅承認，其因台三線四二三Ｋ─四二七Ｋ路
      基路面拓寬工程之部分水管及電信管路工程需有證照始得承包，其乃將之承包
      後再轉包予訴外人程愛忠，至其他工程其未承包，被上訴人甲○○、丙○○、
      乙○○承作之工程與該管線工程無關（本院上字卷第六二頁），且上訴人有發
      給其薪資及扣繳憑單，也為其辦理勞保（本院上更(二)字卷第一五三頁）等語，
      核與上訴人所提之上開證據均與電信管路工程有關，上訴人亦自認僅該部分管
      線工程與蔡萬川訂立工程合約書，則部分之管線工程之轉包，上訴人尚且與蔡
      萬川訂立契約，茍如其所言，蔡萬川亦轉包其所有工程，上訴人何捨此重大金
      額之契約不與蔡萬川訂約，反僅就一百餘萬元之小部分管線工程與蔡萬川訂立
      工程合約。另依蔡萬川所提之上訴人委託律師發給蔡萬川之存證信函（本院上
      更(一)字卷(一)第一八三、一八四頁），可見上訴人曾將該公司在華南銀行台東分
      行活期存款存摺與公司負責人之印章交付蔡萬川在工地使用，並將攪拌車供蔡
      萬川使用，核與被上訴人供述，施工中器材損壞另購置新器材均開抬頭為上訴
      人之發票向上訴人報帳等語相符，按依常理，蔡萬川若係轉包上訴人之工程，
      當不致有如此之情形，是蔡萬川所言其並未轉包其他工程云云，較為可信，上
      訴人此部分之主張，非屬事實。至上訴人所稱之蔡萬川與其間之工程結算書（
      本院上字卷第一四四頁），其內容僅表列六工程名稱，及各該工程之合約金額
      、估驗金額、公司支出金額、結餘、憑證等資料，並無其他文字記載，尚難依
      此即認定係蔡萬川與上訴人之結算書，依其數字觀之，蔡萬川證稱係董事長自
      澳洲返國，為了解公司營運情況，因其為工地負責人，故將有關資料提供，並
      在其上簽名以示負責等語，較符常情。另上訴人提出之請款單上雖有將請款單
      上載明承包廠商為蔡萬川者，然其亦自認該項由公司會計小姐書寫，藉以辨認
      款項之去處，是該記載應不足認為蔡萬川為上訴人之下包依據；至蔡萬川雖有
      簽名於請款單上「申請廠商」欄位下，而非在工務經理欄位者，然蔡萬川陳稱
      其僅簽名領款以示領款，並負責往後呈報單據以供呂發起公司報銷，至簽名處
      所其未注意云云，此情與「秀俐」（應為林秀俐）實係上訴人之會計，卻於請
      款單上監工欄位下簽名乙節，不謀而合，非屬子虛。因之，上訴人上開主張亦
      無法證明被上訴人甲○○、丙○○、乙○○係為蔡萬川工作之事實。又本院八
      十九年度上更(三)字第三四號民事判決雖依表見代理之法律關係判決呂發起營造
      公司應給付周芳耀即旗山水電行工程款確定，惟兩件當事人不同，工程不同，
      本院自不受其拘束，併此明。
（五）上訴人辯稱，被上訴人乙○○已向蔡萬川領取八十三年七、八月工資各二萬元
      ，被上訴人甲○○領取同年十月至十二月款項四十七萬四千元，被上訴人丙○
      ○領取同年九月至十二月款項三十萬元，被上訴人係重複請領工資、工程款，
      且此復與被上訴人乙○○所供日酬一千六百元矛盾云云。雖均經被上訴人自認
      有領取上開款項屬實，惟被上訴人乙○○主張上開八十三年七、八月工資清單
      ，係領取同年五、六月之工資；被上訴人甲○○主張上開款項係前期工程款，
      上訴人仍積欠其七十六萬多元；被上訴人丙○○亦主張上開三十萬元並非同年
      九月至十二月當月款項（本院上更(二)字卷第九五頁）等語。查被上訴人乙○○
      八十三年六月三十日及八十三年七月三十一日之估價單上均記載有八十三年五
      、六月份之款項，而八十三年八、九月份之估價單即未再記載同年五、六月份
      之欠款，而係記載同年七、八月份之欠款，此有上開估價單在卷可稽（本院卷
      (一)第一六六頁至第一七０頁），且如前所述，證人蔡萬川於原審證稱，被上訴
      人乙○○每日工資一千六百元，按日計酬，有做才有錢等語（蔡萬川嗣後於本
      院前審雖證稱，被上訴人乙○○工資每日一千五百元等語，惟本院前審訊問蔡
      萬川距僱傭發生時間已二年餘，仍以其原審之供述較可採），證人蔡萬川復於
      本院證稱：呂發起公司規定，每個月工資不能超過二萬元，如果當月工資四萬
      元，有二萬元下個月才可以報等語（本院上更(二)字卷第一五０頁），則被上訴
      人乙○○主張，民間工資之給付多係後付，少有預先付款，故伊係於八十三年
      七、八月份才領到同年五、六月份之款項而於領款之當月才書立單據，故八十
      三年七月份之工資尚未領到，且因上訴人公司內部規定一張工資報表一次最多
      僅可請領二萬元，超出部分即得記載至下期之工資報表，故工資清單記載二萬
      元，實際工資確為每日一千六百元，伊並未重覆請款等語，及參之被上訴人乙
      ○○八十三年七、八月之薪資清單確各記載為二萬元之情以觀（本院上字卷第
      九０頁），與被上訴人乙○○上開陳述相符，堪予採信。又證人蔡萬川復證稱
      ：甲○○是按數量計酬，他都報當月的，但他每月都有保留一部分，因為怕甲
      ○○跑掉，所以才扣他一點錢等語（本院上更(二)字卷第一五一頁），亦核與被
      上訴人甲○○之主張相符。況且上訴人提出被上訴人三人上開之薪資清單、薪
      工資印領清冊雖均有日期記載（本院上字卷第九０頁至第一０五頁），惟該日
      期僅得認該月份有發給款項，並無記載係核發何月份之工資、工程款，尚無從
      遽予認定被上訴人三人有重複請領情事，是上訴人自不得以此證明被上訴人所
      請求之款項業已領取。
（六）至被上訴人丙○○主張，因伊等承造上訴人多項工程，故於請款當時，偶會將
      承作之多件工程一起合併申報請領，以求簡便，被上訴人提出之工程計算表、
      估價單上雖有「手巾寮」、「土庫」等記載，惟該單據，係當時伊等就所做之
      全部工程分別向上訴人請款之單據，伊等計算本件請求之價款時，已剔除非本
      件工程款及已領款之部分等語。及參酌證人蔡萬川證稱：「（呂發起營造公司
      ）欠甲○○七十幾萬元，詳細數目忘了，欠乙○○三十幾萬元，欠丙○○二十
      幾萬元」，「我有向呂發起營造公司請工程款，呂發起營造公司沒有錢給我，
      當時有付多少錢有批示：：：」，「被上訴人作多少工程有記載，但我離職時
      ，資料都被董事長（呂發起公司）拿走了，我沒有留存」等語（見本院上更(一)
      字卷(一)第五一頁、本院上更(二)字卷第八六頁），是被上訴人丙○○上開主張尚
      非無據。而證人蔡萬川上開證言雖未證述詳細數目，且無法證明被上訴人請求
      之具體項目、金額，惟與被上訴人請求之金額相近，被上訴人既確實在現場工
      作，上訴人並積欠渠等工資、工程款、費用，尚不得因被上訴人無法舉出明確
      項目、金額，即認其主張為不可採。
四、綜上所述，上訴人既曾給付被上訴人工資、工程款等費用，復無法舉證證明兩造
    間無承攬、僱傭、或委任關係，是被上訴人甲○○依據承攬關係請求上訴人給付
    如附表一所示之七十六萬六千一百元，被上訴人丙○○依據僱傭關係請求上訴人
    給付如附表二所示之二十九萬六千元，及被上訴人乙○○依據僱傭及委任關係請
    求上訴人給付如附表三所示之三十三萬三千六百八十九元，暨均自八十四年九月
    十四日（即起訴狀繕本送達翌日）起至清償日止，按年息百分之五計算之法定遲
    延利息，即有理由，原審據此為上訴人敗訴之判決，並酌定擔保金額准為假執行
    及免為假執行，核無違誤，上訴人上訴意旨執詞指摘，求予廢棄改判，非有理由
    ，應予駁回。上訴人上訴既經駁回，其請求被上訴人賠償因假執行所受之損害，
    即無所據，亦應予駁回。
五、本件事證已明確，兩造其餘攻擊防禦方法，無礙本件判決結果，故本院認無一一
    論述之必要，併此敘明。
據上論結，本件上訴為無理由，依民事訴訟法第四百四十九條第一項、第七十八條，
判決如主文。
中　　　華　　　民　　　國　　九十一　　年　　　一　　　月　　二十二　　日
                                      臺灣高等法院高雄分院民事第一庭
~B1審判長法官　黃金石
~B2　　　法官　吳登輝
~B3　　　法官　魏式璧
右為正本係照原本作成
如對本判決上訴，須於判決送達後二十日內向本院提出上訴狀，其未表明上訴理由者
，應於上訴後二十日內向本院提出上訴理由書（均須按他造當事人之人數附繕本）。
上訴時應提出委任律師或具有律師資格之人之委任狀，並依附註條文規定辦理。
中　　　華　　　民　　　國　　九十一　　年　　　一　　　月　　二十五　　日
~B法院書記官　林靜霙
附註：
民事訴訟法第四百六十六條之一：
對於第二審判決上訴，上訴人應委任律師為訴訟代理人，但上訴人或其法定代理人具
有律師資格者，不在此限。
上訴人之配偶、三親等內之血親、二親等內之姻親，或上訴人為法人、中央或地方機
關時，其所屬專任人員具有律師資格並經法院認為適當者，亦得為第三審訴訟代理人。
第一項但書及第二項情形，應於提起上訴或委任時釋明之。
~F0
~T48;
附表一：被上訴人甲○○部分：
      ┌───────────┬─────────┬──────────┐
      │　地　　　　　　　點　│土　　方（立方米）│　價　　　　　格　  │
      │                      │                  │（每立方米六十元）  │
      ├───────────┼─────────┼──────────┤
      │一八二線二九Ｋ八三五　│二九、五三一‧二七│一、七七一、八七六  │
      │至三０Ｋ六六０處      │                  │（元以下四捨五入）  │
      ├───────────┼─────────┼──────────┤
      │一八二線三十一Ｋ一六八│八、一三七‧一二　│四八八、二二七元    │
      │至三十一Ｋ七三三處    │                  │（元以下四捨五入）  │
      ├───────────┴─────────┴──────────┤
      │總計：2,260,103元（合計）－1,494,003元（已清償部分）＝766,100元 │
      └────────────────────────────────┘
附表二：被上訴人丙○○部分：
      ┌───────┬─────┬──────┬────────┐
      │　機　　型　　│　日　數　│　單　　價　│　　價　　　格　│
      ├───────┼─────┼──────┼────────┤
      │怪手二００型　│十八．五日│七、五００元│一三八、七五０元│
      ├───────┼─────┼──────┼────────┤
      │怪手四五０型　│四．五日  │五、０００元│二二、五００元  │
      ├───────┼─────┼──────┼────────┤
      │怪手五五０型　│十八日    │六、０００元│一０八、０００元│
      ├───────┼─────┼──────┼────────┤
      │打土機(打碎機)│三日      │八、０００元│二四、０００元  │
      ├───────┼─────┼──────┼────────┤
      │運金　　　　　│二日      │一、五００元│三、０００元    │
      ├───────┼─────┼──────┼────────┤
      │總計　　　　　│　　　　　│　　　　　　│二九六、二五０元│
      │              │          │            │（丙○○僅請求二│
      │              │          │            │九六、０００元）│
      └───────┴─────┴──────┴────────┘
附表三：被上訴人乙○○部分：
    1.乙○○受僱施做一八二路段雜工未付工資：
      ┌────────┬──────┬─────────────┐
      │日期（八十三年）│　日　　數　│報　酬（日酬一六００元）　│
      ├────────┼──────┼─────────────┤
      │七月　　　　　　│十九日　　　│三０、四００　　　　　　　│
      ├────────┼──────┼─────────────┤
      │八月　　　　　　│二二．五日　│三六、０００　　　　　　　│
      ├────────┼──────┼─────────────┤
      │九月　　　　　　│二九．五日　│四七、二００              │
      ├────────┼──────┼─────────────┤
      │十月　　　　　　│二０．五日　│三二、八００　            │
      ├────────┼──────┼─────────────┤
      │十一月　　　　　│二七．五日　│四四、０００              │
      ├────────┼──────┼─────────────┤
      │十二月　　　　　│二十日　　　│三二、０００              │
      ├────────┼──────┼─────────────┤
      │總計　　　　　　│一三九日　　│二二二、四００ （元）　　 │
      └────────┴──────┴─────────────┘
    2.乙○○受任擔任領班代僱工人，代支雜費：
      (1)代僱工人墊付金額
      ┌────┬────────┬──────┬────────────┐
      │工　　人│日期（八十三年）│　日　　數　│報　酬（日酬一五００元）│
      ├────┼────────┼──────┼────────────┤
      │謝能春　│八月　　　　　　│四日　　　　│六、０００　　　　　　　│
      ├────┼────────┼──────┼────────────┤
      │洪長德　│九月　　　　　　│三．五日　　│五、二五０　　　　　　　│
      ├────┼────────┼──────┼────────────┤
      │　　　　│十月　　　　　　│０．五日　　│七五０　    　　　　　　│
      ├────┼────────┼──────┼────────────┤
      │　　　　│十一月　　　　　│十一日　　　│一六、五００　　　　　　│
      ├────┼────────┼──────┼────────────┤
      │　　　　│十二月　　　　　│四日　　　　│六、０００              │
      ├────┼────────┼──────┼────────────┤
      │總計　　│　　　　　　　　│二十三日　　│三四、五００（元）      │
      └────┴────────┴──────┴────────────┘
      (2)代支雜費
      ┌────┬────────────────────────────┐
      │ 月　份 │雜　費（元）　　　　　　　　　　　　　　　　　　　　　　│
      ├────┼────────────────────────────┤
      │ 七月 　│一、六三０元                                            │
      ├────┼────────────────────────────┤
      │ 八月　 │一０、九一八元                                          │
      ├────┼────────────────────────────┤
      │ 九月 　│三０、三八六元　　　　　　　　　　　　　　　　　　　　　│
      ├────┼────────────────────────────┤
      │ 十月 　│六、七六八元                                            │
      ├────┼────────────────────────────┤
      │ 十一月 │四、二００元　　  　　　　　　　　　　　　　　　　　　　│
      ├────┼────────────────────────────┤
      │ 十二月 │三０、０四０元                                          │
      ├────┼────────────────────────────┤
      │ 總　計 │八三、九四二（被告於十二月底支付現金七、一五三，故雜費尚│
      │ 　　　 │餘七六、七八九元　　　　　　　　　　　　　　　　　　　　│
      └────┴────────────────────────────┘
    3.綜上，222,400（積欠之工資）+34,500（代僱工資）+76,789（代支雜費）
      =333,689（元）。
                                                                        　Ｋ
